【裁判字號】    97,審易,405
【裁判日期】    970425
【裁判案由】    恐嚇等
【裁判全文】
臺灣高雄地方法院刑事判決             97年度審易字第405號
公  訴  人  臺灣高雄地方法院檢察署檢察官
被      告  乙○○
                    （現另案羈押於臺灣高雄看守所）
上列被告因恐嚇等案件，經檢察官聲請簡易判決處刑（96年度偵
字第28994 號、96年度偵字第28994 號），本院高雄簡易庭認為
不宜，簽改依通常程序審理，判決如下：
    主  文
乙○○犯恐嚇危害安全罪，累犯，處拘役伍拾日，如易科罰金，
以新臺幣壹仟元折算壹日。
其他被訴強制罪部分無罪。
    事  實
一、乙○○與甲○○為男女朋友，於民國96年5 月間因故分手，
    乙○○心有未甘，基於恐嚇之犯意，於民國96年7 月25日晚
    上9 時16分許及10時24分許，接續以其所有之0000000000號
    行動電話，傳簡訊「妳這個賤女人還說沒有背叛我妳看我會
    怎麼做希望妳不要後悔也不要怪我是妳逼我的」、「妳認為
    我做不到所以不接我電話只接妳朋友或炮友的電話是不是很
    好妳再不接妳就等著看」予甲○○，以此加害生命、身體之
    事恐嚇甲○○，致甲○○心生畏懼而危害於安全。
二、案經高雄市政府警察局三民第一分局報請臺灣高雄地方法院
    檢察署檢察官偵查起訴。
    理  由
壹、有罪部分：
一、證據能力部分：
    本判決所引用據以認定事實之各項證據，均經被告乙○○及
    檢察官於審理中表示同意有證據能力，且未於言詞辯論終結
    前聲明異議，本院審酌各該證據作成之情況，認以之為證據
    均無不當，是均得作為證據，合先敘明。
二、上揭事實，業據被告於偵訊及本院審理時坦承不諱（見96年
    度偵字第28995 號卷第1-2 頁、院第28-29 頁），核與證人
    即被害人甲○○於警詢中證述情節相符，並有被害人之行動
    電話內存簡訊內容照片7 張在卷可稽（見警卷第4-6 頁、第
    9 頁），足認被告前開自白與事實相符。本案事證明確，被
    告上開恐嚇危害安全犯行，堪予認定，應依法論處。
三、核被告所為，係犯刑法第305 條之恐嚇危害安全罪。被告於
    同日接續2 次以行動電話簡訊恐嚇被害人之舉動，依一般社
    會觀念及刑法評價上，應係基於單一犯意，接續施行之數個
    動作，為單純一罪之接續犯。又被告前因詐欺、施用毒品案
    件，經本院90年度易緝字第199 號、90年度易緝字第198 號
    各判處有期徒刑4 月、5 月確定，嗣經本院91年度聲字第15
    56號裁定應執行有期徒刑8 月確定，於92年5 月27日執行完
    畢，有臺灣高等法院被告前案紀錄表在卷可稽，其於刑之執
    行完畢後5 年內再故意犯本件有期徒刑以上之罪，為累犯，
    應加重其刑。本院審酌被告前有傷害、詐欺、施用毒品等多
    項犯罪前科，有上開前案紀錄表附卷可憑，素行不佳，竟不
    思以理性方式解決感情糾紛，竟率爾出言恐嚇被害人，致被
    害人心生畏懼，其行為確有不當，及犯後坦承犯行，已有悔
    意等一切具體情狀，量處如主文所示之刑，並諭知如主文所
    示易科罰金之折算標準，以資懲儆。
貳、無罪部分：
一、公訴意旨另以：被告為逼迫告訴人甲○○與其通話話或見面
    ，於96年8 月25日下午6 時45分許，自甲○○位於高雄市○
    ○區○○街155 巷20號5 樓住處陽台潛入屋內（無故侵入住
    宅部分未據告訴），取走甲○○行動電話內之SIM 卡1 枚，
    妨害甲○○以上開SIM 卡撥打行動電話之權利，認被告涉犯
    刑法第304 條第1 項之強制罪。
二、按犯罪事實，應依證據認定之，無證據不得認定犯罪事實；
    又不能證明被告犯罪者，應諭知無罪之判決；刑事訴訟法第
    154 條第2 項、第301 條第1 項分別定有明文。次按認定不
    利於被告之證據須依積極證據，苟積極證據不足為不利於被
    告事實之認定，即應為有利被告之認定，更不必有何有利之
    證據；又犯罪事實之認定，應憑證據，如無相當之證據，或
    證據不足以證明，自不得以推測或擬制之方法，以為裁判之
    基礎；最高法院30年上字第816 號判例、40年台上字第86號
    判例意旨可資參照。
三、公訴人認被告涉犯上開強制罪嫌，係以被告及甲○○分別於
    警詢及偵查中之供（證）述及上開SIM 卡1 枚為其主要論據
    。惟查：
(一)、按刑法第304 條第1 項之強制罪，所謂「以強暴脅迫使人行
    無義務之事，或妨害人行使權利」者，其強暴脅迫之對象，
    須以「人」為要件，如妨害人行使權利時，被害人並不在場
    ，自無從對人施強暴脅迫，既缺乏施強暴脅迫之手段，要與
    刑法第304 條第1 項之構成要件不符。又該條所稱「強暴」
    者，乃以實力不法加諸他人之謂，雖不以直接施諸於他人為
    必要，即間接施之於物體而影響於他人者，亦屬之，然仍需
    被害人在場，始有受強暴之可能，倘被害人根本不在場，自
    不足構成強暴事由。該條之規定既在保護個人意思決定自由
    ，從而行為人施強暴脅迫之對象，必須以對「人」直接或間
    接為之為限，單純對「物」則不包括在內；倘行為人對物施
    以強制力當時，被害人未在現場，自無從感受行為人對之實
    施之強脅手段，亦無從影響其意思決定自由，即與本條所謂
    強暴脅迫之情形有別。
(二)、查被告確有未經甲○○同意，擅自潛入甲○○上開住處，並
    取走甲○○行動電話內SIM 卡之事實，業據被告坦承不諱，
    並經證人甲○○證述明確，復有該行動電話照片在卷可稽，
    此部分事實，固可認定。然被告潛入甲○○住處取走行動電
    話內之SIM 卡時，因當時甲○○並未在家，故未目睹被告取
    走SIM 卡之經過等情，業據被告陳述明確（見院卷第29 頁
    ），甲○○於被告取走SIM 卡時既未在場，顯未因被告擅自
    取走行動電話內SIM 卡之行為，意思決定自由受到何種妨害
    ，自無成立強制罪之餘地。公訴人所持前開論據，均無法採
    為認定被告犯罪之證據；此外，復查無其他積極證據足資證
    明被告有何強制罪犯行，揆諸上開法條及判例意旨，既不能
    證明被告犯強制罪，自應諭知被告該部分無罪之判決。
、據上論斷，應依刑事訴訟法第452 條、第299 條第1 項前段
    、第301 條第1 項，刑法第305 條、第47條第1 項、第41條
    第1 項前段，刑法施行法第1條之1，判決如主文。
本案經檢察官劉穎芳到庭執行職務。
中    華    民    國    97    年    4     月    25    日
                  刑事第七庭  法  官  唐照明
以上正本證明與原本無異。
如不服本判決應於判決送達後10日內，向本院提出上訴書狀。
中    華    民    國    97    年    4     月    25    日
                              書記官  許珈綺
附錄本案論罪科刑法條：
刑法第304 條條第1 項
以強暴、脅迫使人行無義務之事或妨害人行使權利者，處3 年以
下有期徒刑、拘役或3 百元以下罰金。
刑法第305條
以加害生命、身體、自由、名譽、財產之事，恐嚇他人致生危害
於安全者，處2 年以下有期徒刑、拘役或3 百元以下罰金。


司法院資訊處製作；財團法人民間司法改革基金會備份。
